NGUYỄN TIẾN ĐẠT

ReactJS Developer

į,

0362 231 916



ntdat1306@gmail.com

8

Tân Triều, Thanh Trì, Hà Nội

TÓM TẮT

Với hơn 1 năm kinh nghiệm làm việc, tôi đã tích luỹ được vốn kiến thức cơ bản để phục vụ cho quá trình phát triển website trong các doanh nghiệp. Với mong muốn phát triển bản thân, tôi đang tìm kiếm sự nghiệp nâng cao, các thử thách, cơ hội cũng như mong muốn được đóng góp khi tham gia vào Quý công ty.

KINH NGHIỆM LÀM VIỆC

Công ty TNHH Giáo dục Akira

12/2023 - 02/2024

Frontend Developer

Phát triển extension Chrome bằng ReactJS

Công ty TNHH DV vận tải Thành Công

04/2022 - 12/2023

Frontend Developer

- Thiết kế và lập trình website bằng ReactJS
- Phát triển extension Chrome bằng ReactJS

DỰ ÁN

Mochi Dictionary | Frontend Developer | [Link]

12/2023 - 02/2024

- Phát triển extension v2
- Maintain và tối ưu lại code để phục vụ cho 100.000+ người dùng
- Công nghê sử dung: ReactJS, Scss

TC Extension | Frontend + Backend | [Link]

12/2023 - 01/2024

- Tích hợp chatbot gợi ý tin nhắn vào Zalo và ZaloOA, tích hợp chức năng tính giá vận chuyển dựa trên khoảng cách vào Google Maps
- Thêm chức năng dự đoán giá vận chuyển sử dụng học máy cơ bản, API viết bằng Python và sử dụng thuật toán LinearRegression
- Công nghệ sử dung: ReactJS, TypeScript, Scss, Flask

Transportation Website | Frontend + Backend | [Link]

09/2023 - 10/2023

- Thiết kế và lập trình giao diện website, phát triển tính năng chuyển đổi ngôn ngữ có khả năng mở rộng
- Tích hợp API Google Maps vào tính năng đặt xe và tự động tính giá
- Công nghệ sử dụng: ReactJS, TypeScript, Scss, Google Apps Script

E-commerce Website | Frontend + Backend

05/2023 - 09/2023

- Phát triển website gồm các trang quản lý bán hàng cho admin và các trang mua hàng cho client, thêm tính năng áp dung mã giảm giá giống Shopee Voucher
- Sử dụng JWT xác thực và phân quyền người dùng, crawl dữ liệu từ ViettelPost làm API location, tìm hiểu transactions trong quá trình mua hàng, sử dụng Multer lưu ảnh trên server và Sharp để cắt ảnh
- Công nghệ sử dụng: ReactJS, Node Express, MySQL, Sequelize

KỸ NĂNG

- ReactJS: Redux, Redux Toolkit, Context, Router, Custom Hook
- NodeJS: MVC, CRUD API, JWT, Multer, Sharp
- Database: MySQL, SQL Server, MongoDB

HỌC VẤN

AN TOÀN THÔNG TIN 2019 - 2023

Học viện Công nghệ Bưu chính Viễn thông